臺灣臺中地方法院刑事裁定　 　　　 96年度易字第367號
公　訴　人　臺灣臺中地方法院檢察署檢察官
被　　　告　許方
 　　　　　　 　　　國民
上列被告因違反商標法案件，經檢察官聲請以簡易判決處刑（95
年度偵字第26772號），嗣經本院簡易庭認不宜簡易判決處刑，
簽請移由刑事普通庭依通常程序審理，本院裁定如下：
    主  文
檢察官應於本裁定送達後拾日內補正被告犯罪之證據並指出證
明之方法。
    理  由
一、按檢察官就被告犯罪事實，應負舉證責任，並指出證明之方
    法。法院於第一次審判期日前，認為檢察官指出之證明方法
    顯不足認定被告有成立犯罪之可能時，應以裁定定期通知檢
    察官補正，逾期未補正者，得以裁定駁回起訴，刑事訴訟法
    第一百六十一條第一項、第二項定有明文。
二、本件公訴意旨略以：被告許方明知「ＬＶ」商標圖樣係法
    商路易威登馬爾悌耶股份有限公司向我國經濟部中央標準局
    （已改制為智慧財產局）申請註冊登記取得商標專用權，現
    仍於專用期間內指定使用於書包、公事包、履行、皮夾等商
    品，其竟未經該商標專用權公司之許可或授權，即基於販賣
    仿冒商標物品之犯意，先於民國（下同）九十四年間，在南
    投縣埔里鎮某市場，以每件新臺幣（下同）三百至四百元不
    等之價格販入仿冒上揭商標之皮夾、皮包等物，共計五至六
    件，於後即製作該仿冒商標物品圖片檔，自九十五年七月起
    ，以每件四千或五千元以上自由標售之標價，在臺中縣霧峰
    鄉○○路二九六巷十六號處，經由電腦網際網路連線上網，
    於雅虎奇摩網站上以帳號「charming-828」張貼前開圖片檔
    之相簿傳達販售訊息，並提供電子信箱「charming@yahoo.c
    om.tw」及其所有之埔里郵局帳號00000000000
    000號以供不特定人瀏覽訂購匯款，收款後再將客戶選購
    之仿冒商品寄交顧客等方式牟利，計已賣出四至五件。嗣員
    警於九十五年九月六日經由前述網路方式購得仿冒上開商標
    之皮夾一只，並於同年月十六日下午十三時五十分許，持本
    院所核發之搜索票至上址進行搜索而查獲。案經內政部警政
    署保安警察第二總隊第一大隊第三中隊報請臺灣臺中地方法
    院檢察署檢察官偵查後，聲請以簡易判決處刑，嗣經本院簡
    易庭簽請認宜適用通常程序審理，因認被告許方涉犯商標
    法第八十二條之販賣仿冒商標商品罪嫌。
三、檢察官以被告許方涉犯違反商標法罪嫌，聲請以簡易判決
    處刑，提出被告許方警訊及偵查中之自白，及被害人法商
    路易威登馬爾悌耶股份有限公司之代理人甲○○之指述，並
    有經濟部智慧財產局商標資料檢索資料、被告於雅虎奇摩網
    站所刊登之拍賣網頁、鑑定能力證明書、路易威登馬爾悌耶
    公司產品意見書、被告所有之埔里郵局存簿儲金簿影本、本
    院搜索票等附卷足稽，暨有仿冒「ＬＶ」商標之皮夾一只扣
    案可稽為證等為證明之方法。
四、本院查：（一）、檢察官指出被告許方以每件四千或五千
    元以上自由標售之標價販賣前開仿冒商標商品，寄交顧客前
    後共計已賣出四至五件云云。惟查經核閱被告所有販賣前開
    仿冒商標商品而供不特定人瀏覽訂購匯款所用之埔里郵局存
    簿儲金簿影本，並無四千或五千元之匯款（見警詢卷第二十
    四至三十頁）。（二）、被告於雅虎奇摩網站所刊登之拍賣
    網頁，亦無仿冒「ＬＶ」商標之每件四千或五千元以上自由
    標售之標價之商品共計五至六件存在，僅有全新水餃包ＬＶ
    牛皮（目前出價一千二百元）及ＬＶ筆記本（目前出價四百
    九十元）之紀錄而已（見警詢卷第三十一、三十二頁）。（
    三）、被告許方以每件四千或五千元以上自由標售之標價
    販賣前開仿冒商標商品，寄交顧客前後共計已賣出四至五件
    ，亦未見檢察官傳喚證人即購買前開仿冒商標商品者求證，
    或為其他積極明確之證明。（四）、員警於九十五年九月六
    日經由前述網路方式購得仿冒上開商標之皮夾一只之事實，
    亦未見傳訊係何員警購得，購得金額若干？或為其他積極明
    確之證明。（五）、員警於九十五年九月十六日下午十三時
    五十分許，持本院所核發之搜索票至臺中縣霧峰鄉○○路二
    九六巷十六號處進行搜索，並未查獲任何贓證物品，如何證
    明被告有何前揭犯罪行為？（六）、被告許方以每件四千
    或五千元以上自由標售之標價販賣前開仿冒商標商品，寄交
    顧客前後共計已賣出四至五件，應成立四次或五次犯罪，檢
    察官亦未明確指訴；因被告行為後，刑法第五十六條「連續
    數行為而犯同一之罪名者，以一罪論，但得加重其刑至二分
    之一」之規定，業經總統於九十四年二月二日公布修正予以
    刪除，並自九十五年七月一日施行。而刑法第五十六條刪除
    後，原規定之數行為而犯同一之罪名者，除有接續犯之情形
    外，應按數罪併罰之原則論處。是本件檢察官自應明確指訴
    被告明確觸犯幾罪，本院始得依法審理而以數罪併罰論處。
    從而，檢察官既未明確指訴被告觸犯幾罪，自應依法予以補
    正。足見檢察官指出之證明方法顯不足認定被告許方有成
    立四或五次之違反商標法第八十二條之販賣仿冒商標商品犯
    罪之可能。爰於第一次審判期日前，依刑事訴訟法第一百六
    十一條第二項裁定如主文。
中　　華　　民　　國　　96　　年　　1 　　月　　16　　日
                  刑事第六庭    審判長法  官　洪俊誠
                                      法　官　林念祖
                                      法　官　戴博誠
（不得抗告）
                                      書記官　蕭榮峰
中　　華　　民　　國　　96　　年　　1 　　月　　16　　日
